cs: Kutilství a řemeslo > Nářadí a nástroje > Vytahovače hřebíků: Stahováky; Kluzná kladiva na opravu karosérií
vi: Phần cứng > Công cụ > Dụng cụ nhổ đinh: Dụng cụ tháo vòng bi; Dụng cụ kéo búa trượt
ro-RO: Feronerie > Unelte > Clește de cuie: Extractoare de cuie; Extractoare de ciocane culisante
bg-BG: Железария > Инструменти > Инструменти за вадене на пирони: Лост за вадене на пирони „кози крак“; Обратни чукове
pl: Sprzęt > Narzędzia > Wyciągacze gwoździ: Ściągacze łożysk; Ściągacze ślizgowe młotkowe
sk-SK: Náradie > Nástroje > Vyťahovače klincov: Trojramenné sťahováky; Sťahováky s posuvným kladivom
es: Bricolaje > Herramientas > Sacaclavos: Extractores de garras; Extractores de martillo deslizante
lt-LT: Techninė įranga > Įrankiai > Viniatraukiai: Rankiniai viniatraukiai; Atbuliniai plaktukai
pt-BR: Ferragens > Ferramentas > Alicates de unha: Extratores de garras; Extratores de martelo deslizante
ru: Оборудование и технические изделия > Инструменты > Гвоздодеры: Гвоздодеры с раздвоенным клином; Ударные гвоздодеры
de: Heimwerkerbedarf > Werkzeuge > Nageleisen: Klauenabzieher; Gleithammer-Abzieher
nl: Bouwmaterialen > Gereedschap > Spijkertrekkers: Klauwtrekkers; Schuifhamertrekkers
sl-SI: Gradbena oprema > Orodja > Orodje za odstranjevanje žebljev: Pulilniki žebljev; Izvlečna drsna kladiva
fr: Quincaillerie > Outils > Arrache-clous: Pieds-de-biche; Extracteurs à marteau coulissant
zh-TW: 硬體 > 工具 > 拔釘器: 拉爪器; 輪軸滑鎚
hr-HR: Željezarija > Alati > Alati za vađenje čavala: Vadilice za čavle; Klizni čekići za izvlačenje čavala
tr: Hırdavat > Aletler > Çivi Sökme Aletleri: Pençe Çektirme Makinaları; Kayar Çekiç Çektirmeleri
ko: 철물 > 도구 > 장도리: 못뽑이; 슬라이드 해머 풀러
it: Articoli di ferramenta > Utensili > Levachiodi: Estrattori; Estrattori a martello slittante
hu: Hardver > Szerszámok > Szögkihúzók: Karmos kihúzók; Csúszókalapácsos kihúzók
en: Hardware > Tools > Nail Pullers: Claw Pullers; Slide Hammer Pullers
th: ฮาร์ดแวร์ > เครื่องมือ > ที่ถอนตะปู: เหล็กดูด 2 ขา; เครื่องดึงค้อนสไลด์
el: Υλικά κατασκευών > Εργαλεία > Αποσυρτήρες καρφιών: Εργαλεία αφαίρεσης με δαγκάνα; Αποσυρτήρες με ολίσθηση
pt-PT: Equipamento > Ferramentas > Turqueses: Extratores de garra; Extratores de martelo deslizante
nb: Maskinvare > Verktøy > Spikeruttrekkere: Klotrekkere; Glidehammere
da: Isenkram > Redskaber > Knibtange: Sømudtrækkere; Glidehammerudtrækkere
fi: Rakentaminen > Työkalut > Naulan ulosvetäjät: Ulosvetäjät; Liukuvasarat
sv: Metallprodukter > Verktyg > Spikutdragare: Kofot; Draghammare
zh-CN: 五金/硬件 > 工具 > 起钉工具: 爪式起钉器; 滑动锤式起钉器
ja: DIY用品 > 工具 > 釘抜き: クロープーラー; スライドハンマープーラー